【裁判字號】    92,簡上,10
【裁判日期】    920715
【裁判案由】    傷害
【裁判全文】
臺灣花蓮地方法院刑事判決                          九十二年度簡上字第一號
    公  訴  人  臺灣花蓮地方法院檢察署檢察官
    上  訴  人  戊○○
    即  被  告
右上訴人即被告因傷害案件，不服本院鳳林簡易庭九十一年度林簡字第七二號，中華
民國九十二年三月二十九日第一審判決（聲請簡易判決處刑案號：臺灣花蓮地方法院
檢察署九十一年度偵字第二四○四號），提起上訴，本院管轄之第二審合議庭判決如
左：
    主  文
上訴駁回。
    事實及理由
一、本案經本院審理結果，認第一審簡易判決依傷害罪，判處被告戊○○有期徒刑五
    月，如易科罰金，以三百元折算一日，認事用法及量刑均無不當，應予維持，並
    引用第一審簡易判決書記載之事實、證據及理由。
二、上訴人黃文彬之上訴意旨略以：事發當時，我只有指告訴人丙○○的頭，當天我
    的二個兒子有過來，可能因為推擠造成告訴人受傷，但是我的確沒有動手毆打告
    訴人等語。經查，證人即被告之子己○○於本院審理時先證稱：當天我在櫃台，
    告訴人進來隨便推椅子、踢椅子並大小聲，後來我哥 (丁○○) 從廚房出來，我
    就跟在旁邊看，我哥有來擋他們，我父親 (即被告) 和告訴人推擠，我哥擋在我
    父親的前面，我有看到。他們先推我哥，好像是我父親有和他們推一下等語，則
    證人己○○既自告訴人進門時，人即在櫃台，隨後又跟在哥哥丁○○身邊，而丁
    ○○為保護被告尚擋在告訴人與被告之間，則證人己○○對事情之經過及被告當
    時之行止應知之甚詳，然經公訴人請證人己○○詳述衝突情形時，其又證稱：我
    沒有看到我父親和告訴人他們推擠的情形。告訴人有拿煙灰缸好像要丟，後來沒
    有丟。我父親當時在做什麼我不清楚。至於後來告訴人和我父親有否發生衝突，
    因為我跟在我哥旁邊，沒有看到，不是很清楚。我只知道告訴人剛進來的時候有
    和我哥哥發生衝突，其他我都不知道等語，其就告訴人與被告二人間之互動均稱
    「不清楚」、「沒看到」、「不知道」，自無法證明被告並無毆打告訴人。另證
    人即被告之子丁○○則於本院審理時證稱：當天我在廚房切菜，告訴人進來大小
    聲，我出來看到告訴人他們拿煙灰缸指著我父親，好像要丟我父親，我擋在我父
    親前面，後來告訴人好像拌到椅子自己跌倒，告訴人的太太以為我把告訴人弄跌
    倒，就衝過來抓我，後來我看告訴人好像要衝向我父親，我就擋在他們二個人的
    中間等語，惟其亦證稱：我或我父親均未與告訴人發生肢體衝突等語，與證人己
    ○○前開所稱證人丁○○及被告均有與告訴人發生推擠等情不相一致，其證詞顯
    有避重就輕、迴護被告之嫌，不可採信。況告訴人前於本院審理時已明確指稱：
    當天被告剛好從外面回來，請我進去坐，我告訴被告會錢不夠，還差七萬多元，
    被告就一直用手點我眼睛，告訴我不然要怎麼樣，我當時就想被告既然這樣，那
    我就要走了，我拿起香菸和打火機，走時拍桌子一下，然後被告的拳頭就來了，
    之後後面又來二個人從後面把我抱住等語，即告訴人在被另外二名男子抱住之前
    ，即遭被告毆打，而證人丁○○係嗣後由廚房出來查看，並非於告訴人進入餐廳
    時即在現場，是證人丁○○亦無法證明伊在廚房時被告未曾毆打過告訴人。而告
    訴人雖就伊手上之傷勢，係遭人強行抱住時所造成亦或遭人毆打所造成，前後指
    述不一，惟其自始即明白指述被告曾出手毆打伊，其他二名男子並過來抱住伊。
    而依照經驗法則判斷，一般人在多數人間如此混亂之衝突中，當無法究明身上較
  輕微之傷勢，係如何造成，是尚不得據此謂告訴人此部分之指述前後不一，而認
    其全部之指述均不可採。再告訴人之妻乙○○於本院審理時亦明確指稱：「被告
    叫我們去算錢，…被告就火起來了，之後被告就出手打告訴人，又有二個人出來
    把告訴人抱住…。」「…告訴人因而腫好幾天，被告出手打到告訴人靠右眼睛的
    地方。」等語，此與告訴人指述情節相符，益徵被告確有毆打告訴人無訛。綜上
    所述，被告上開辯稱，不足採信。被告之行為構成刑法第二百七十七條第一項之
    傷害罪，原審判處被告犯有傷害罪，並斟酌被告前有多次傷害前科，素行不良，
    其犯罪目的、手段、所生損害、所受之刺激，迄未履行與被害人之和解條件，犯
    後態度不佳並其教育智識程度等一切情狀，判處前揭所述之刑罰，核無不當，被
    告之上訴為無理由，應予駁回。
據上論斷，應依刑事訴訟法第四百五十五條之一第三項、第三百六十八條、第三百七
十三條，判決如主文。
本案經檢察官甲○○到庭執行職務。
中      華      民      國    九十二    年      七      月     十五     日
                              臺灣花蓮地方法院刑事庭
                                  審判長法官黃麗生
                                        法官  陳世博
                                        法官  蘇姵文
右正本證明與原本無異。
本件不得上訴。
                                  法院書記官
中      華      民      國    九十二    年      七      月     十五     日


司法院資訊處製作；財團法人民間司法改革基金會備份。
